---
title: "Kickstarter data visualization"
output: html_notebook
---

Final draft visualizations 


```{r}
library(dplyr)
library(ggplot2)
require(scales)
data <- read.csv("ks-projects-201801.csv", header = TRUE)
summary(data)

data$ID <- NULL
data$currency <- NULL
data$category <- NULL
data$usd.pledged <- NULL

data$duration <- as.Date(data$deadline) - as.Date(data$launched)
data$avg.per.backer <- data$usd_pledged_real/data$backers
data$pledged.percent.from.goal <- round(data$usd_pledged_real / data$usd_goal_real,2)
canceled.projects.after.pledging <- data[data$state=='canceled' & data$pledged.percent.from.goal > 1,]
data$year <- as.integer(format(as.Date(data$launched),"%Y"))
```

1)  розподіл за категоріями в часі (наприклад, за роками) - чи можна сказати, що якісь категорії стабільно домінують? Тут може бути використано stacked bar/area chart, stream graph.

```{r}
library(RColorBrewer)
getPalette = colorRampPalette(brewer.pal(9, "Set1"))
colorCount <- unique(data$main_category)
ggplot(data[data$year > 1970 & data$year < 2018,] %>% group_by(year, main_category) %>%  summarise(usd_pledged_real = sum(usd_pledged_real)), aes(x=year, y=usd_pledged_real, fill=main_category)) + geom_area(size=.2, alpha=.4,colour="black", position = 'stack') + scale_y_continuous(labels = comma) + scale_x_continuous(breaks = seq(2009,2017, 1)) + scale_fill_manual(values=c('#e6194b', '#3cb44b', '#ffe119', '#4363d8', '#f58231', '#911eb4', '#46f0f0', '#f032e6', '#bcf60c', '#fabebe', '#008080', '#e6beff', '#9a6324', '#fffac8', '#800000'))
```

або

```{r fig.width = 12, fig.height= 10}
library(streamgraph)
library(reshape2)

data.for.streamgraph <- data[data$year > 1970 & data$year < 2018,] %>% group_by(year, main_category) %>%  summarise(usd_pledged_real = sum(usd_pledged_real))

streamgraph( data.for.streamgraph, "main_category", "usd_pledged_real", "year", interactive=TRUE, interpolate = "step", offset="zero") %>%
  sg_fill_tableau() %>%
  sg_fill_brewer() %>%
  sg_axis_y(10, tick_format = '$') %>%
  sg_axis_x(tick_units = "year", tick_interval = 1, tick_format = "%Y") %>%
  sg_legend(TRUE, "Category: ")
```

2) за категоріями і статусом - в якій категорії найбільше успішних проектів

```{r}
ggplot(data[data$year>1970 & data$state=='successful',] %>% group_by(year, main_category)) + geom_bar(aes(x=year, fill=main_category), stat='count') + scale_fill_manual(values=c('#e6194b', '#3cb44b', '#ffe119', '#4363d8', '#f58231', '#911eb4', '#46f0f0', '#f032e6', '#bcf60c', '#fabebe', '#008080', '#e6beff', '#9a6324', '#fffac8', '#800000'))
```

2б) за категоріями і статусом - в якій категорії найбільше failed проектів
```{r}
ggplot(data[data$year>1970 & data$state=='failed',] %>% group_by(year, main_category)) + geom_bar(aes(x=year, fill=main_category), stat='count') + scale_fill_manual(values=c('#e6194b', '#3cb44b', '#ffe119', '#4363d8', '#f58231', '#911eb4', '#46f0f0', '#f032e6', '#bcf60c', '#fabebe', '#008080', '#e6beff', '#9a6324', '#fffac8', '#800000'))
```




3) Як змінюється частка (відсоток) успішних проектів
```{r}
all.by.category <- data[data$year > 1970, ] %>% group_by(year, main_category) %>% count()
successful.by.category <- data[data$year > 1970 & data$state=='successful',] %>% group_by(year, main_category) %>% count()
all.by.category$n <- successful.by.category$n / all.by.category$n * 100


ggplot(all.by.category[all.by.category$year<2018,], aes(x=year, y=n, fill=main_category)) + geom_area(size=.2, alpha=.4,colour="black", position = 'stack') + scale_y_continuous(labels = comma) + scale_x_continuous(breaks = seq(2009,2017, 1)) + scale_fill_manual(values=c('#e6194b', '#3cb44b', '#ffe119', '#4363d8', '#f58231', '#911eb4', '#46f0f0', '#f032e6', '#bcf60c', '#fabebe', '#008080', '#e6beff', '#9a6324', '#fffac8', '#800000'))
```
3б) Як змінюється частка (відсоток) успішних проектів
```{r}
all.by.category <- data[data$year > 1970, ] %>% group_by(year, main_category) %>% count()
failed.by.category <- data[data$year > 1970 & data$state=='failed',] %>% group_by(year, main_category) %>% count()
all.by.category$n <- failed.by.category$n / all.by.category$n * 100


ggplot(all.by.category[all.by.category$year<2018,], aes(x=year, y=n, fill=main_category)) + geom_area(size=.2, alpha=.4,colour="black", position = 'stack') + scale_y_continuous(labels = comma) + scale_x_continuous(breaks = seq(2009,2017, 1)) + scale_fill_manual(values=c('#e6194b', '#3cb44b', '#ffe119', '#4363d8', '#f58231', '#911eb4', '#46f0f0', '#f032e6', '#bcf60c', '#fabebe', '#008080', '#e6beff', '#9a6324', '#fffac8', '#800000'))
```




4) Як змінюється середня пожертва / кількість пожертв за категоріями?

```{r}
ggplot(data[data$year > 1970 & data$year < 2018,] %>% group_by(year, main_category) %>%  summarise(avg.per.backer = mean(avg.per.backer)), aes(x=year, y=avg.per.backer, fill=main_category)) + geom_area(size=.2, alpha=.4,colour="black", position = 'stack') + scale_y_continuous(labels = comma) + scale_x_continuous(breaks = seq(2009,2017, 1)) + scale_fill_manual(values=c('#e6194b', '#3cb44b', '#ffe119', '#4363d8', '#f58231', '#911eb4', '#46f0f0', '#f032e6', '#bcf60c', '#fabebe', '#008080', '#e6beff', '#9a6324', '#fffac8', '#800000'))
```


5) Середня кілкькість прихильників по категоріях

```{r}
ggplot(data[data$year > 1970 & data$year < 2018,] %>% group_by(year, main_category) %>%  summarise(backers = mean(backers)), aes(x=year, y=backers, fill=main_category)) + geom_area(size=.2, alpha=.4,colour="black", position = 'stack') + scale_y_continuous(labels = comma) + scale_x_continuous(breaks = seq(2009,2017, 1), minor_breaks = F) + scale_fill_manual(values=c('#e6194b', '#3cb44b', '#ffe119', '#4363d8', '#f58231', '#911eb4', '#46f0f0', '#f032e6', '#bcf60c', '#fabebe', '#008080', '#e6beff', '#9a6324', '#fffac8', '#800000'))
```



Кількість і збори по станах проектів
```{r}
ggplot(data[data$year>1970,] %>% group_by(year, state)) + geom_bar(aes(x=year, fill=state), stat='count')

ggplot(data[data$year > 1970,] %>% group_by(year, state) %>%  summarise(usd_pledged_real = sum(usd_pledged_real)), aes(x=year, y=usd_pledged_real, fill=state)) + geom_bar(stat='identity')
```

```{r fig.width=10}
ggplot(data[data$year > 1970,]) + geom_point(aes(y=usd_goal_real, x=main_category))+ scale_y_continuous(labels = comma)
```

```{r fig.width=10}
ggplot(data[data$year > 1970,]) + geom_point(aes(y=usd_pledged_real, x=main_category))+ scale_y_continuous(labels = comma)
```
