---
title: "Kicjstarter data EDA"
output:
  html_document:
    df_print: paged
---

Поля, які використані в датасеті: <\br>
-ID: internal kickstarter id
-name: name of project - A project is a finite work with a clear goal that you’d like to bring to life. Think albums, books, or films.
-category: category
-main_category: category of campaign
-currency: currency used to support
-deadline: deadline for crowdfunding
-goal: fundraising goal - The funding goal is the amount of money that a creator needs to complete their project.
-launched: date launched
-pledged: amount pledged by "crowd"
-state: Current condition the project is in
-backers: number of backers
-country: country pledged from
-usd pledged: Pledged amount in USD (conversion made by KS)
-usd_pledged_real: Pledged amount in USD (conversion made by fixer.io api)
-usd_goal_real: Goal amount in USD (conversion made by fixer.io api)

```{r}
data <- read.csv("ks-projects-201801.csv", header = TRUE)
summary(data)
```

```{r}
head(data)
```

```{r}
str(data)
```
Отже, як бачимо в нас є 8 строкових колонок і 6 числових колонок(не враховуючи ID). 
Можемо побачити також, що в нас є 159 підкатегорій, 15 основних категорій, також 14 валют (але так як в нас є уже переведені в долари усі суми, ми можемо упустити цю колонку), 23 країни світу і 6 станів самого стартапу.

```{r}
print("NA values in columns")
sapply(data, function(x) sum(is.na(x)))
```
Як бачимо пропущені значення є тільки в колонці usd.pledged, ці значення є переведеними з інших валют за допомогою KS(припускаю, що це сервіс). Але в нас є значення переведені сервісом fixer.io api, тому можна спиратись на ці дані. 
Хоча також варто перевірити наскільки відрізняються ці 2 колонки.

```{r}
data.with.na <- data[is.na(data['usd.pledged']),]
head(data.with.na)
```

Досить велика різниця, тому варто обрати дані, з якими потрібно працювати.

```{r}
main_categories <- unique(data['main_category'])
print(main_categories)
```

```{r}
library(dplyr)
data$ID <- NULL
data$currency <- NULL
data$category <- NULL
data$usd.pledged <- NULL
count(group_by(.data = data, main_category))
```
По розподілу стартапів по категоріях бачимо, що більшість категорій представлена кількістю від 10 до 50 тисяч. Найменша кількість проектів спостерігається в напрямку журналістики і танців.
Далі можна розглянути розподіл по станах.

```{r}
library(ggplot2)
require(scales)
count(group_by(.data = data, state))
ggplot(data%>%group_by(main_category, state)%>%count(), aes(x=factor(state), y=n)) +  geom_col(position = 'dodge') + labs(x = "Project state", y= "Count")
```
Як бачимо найбільша кількість зафейлених і успішних зборів. Також є невелика кількість проектів, які є в стані зборів, призупиненому стані або невизначеному стані.
Також можна глянути на розподіл проектів по країнах.

```{r}
country.counts <- count(group_by(.data = data, country))
country.counts[order(country.counts$n, decreasing = T),]
ggplot(data%>%group_by(country, state)%>%count(), aes(x=factor(country), y=n)) +  geom_col(position = 'dodge') + labs(x = "Project state", y= "Count")
```
Як бачимо найбільше проекті з США, далі Велика Британія і Канада.
Тепер давайте подивимось розподіл числових даних.
Так як перекладена ціль у доларах була зроблена за допомогою сервісу fixer.io, то дані по зборах також використуватимуться ті, які отримані з того ж сервісу (тобто колонки usd_pledged_real, usd_goal_real).

```{r}
ggplot(data) + geom_boxplot(aes(y=backers))+scale_y_continuous(labels = comma)
ggplot(data) + geom_boxplot(aes(y=usd_pledged_real))+scale_y_continuous(labels = comma)
ggplot(data) + geom_boxplot(aes(y=usd_goal_real))+scale_y_continuous(labels = comma)
```

Як бачимо у всіх числових значеннях медіана є близькою до нуля. Тому можна спробувати прибрати викиди (взяти значення, які менші за 1.5*IQR), які спричиняють ненаглядність даних боксплотів. Так як з початкової таблиці summary ми побачили, що значення медіани є досить низькі, то думаю, що це гарний варіант краще подивитись на розподіл даних.

```{r}
ggplot(data[data$backers < (quantile(data$backers, probs = c(0.75)) + 1.5*IQR(data$backers)),]) + geom_boxplot(aes(y=backers))+scale_y_continuous(labels = comma)
ggplot(data[data$usd_pledged_real < (quantile(data$usd_pledged_real, probs = c(0.75)) + 1.5*IQR(data$usd_pledged_real)),]) + geom_boxplot(aes(y=usd_pledged_real))+scale_y_continuous(labels = comma)
ggplot(data[data$usd_goal_real < (quantile(data$usd_goal_real, probs = c(0.75)) + 1.5*IQR(data$usd_goal_real)),]) + geom_boxplot(aes(y=usd_goal_real))+scale_y_continuous(labels = comma)

```
Як бачимо, що кількість людей, які підтримали проекти в середньому досить низька кількість, так як медіана дорівнює 12.
Також можна глянути чому спостерігаються такі великі викиди і можливо це була механічна помилка під час конвертації даних.
Тому наступне - це оглянути викиди.

```{r}
data[data$backers > 50000,c('goal', 'backers', 'usd_pledged_real', 'usd_goal_real')]
```
Щодо кількості прихильників, бачимо, що викиди є обгрунтовані, так як дані проекти зібрали дуже великі збори від великої кількості людей.

```{r}
data[data$usd_pledged_real > 5000000, c('name','goal', 'backers', 'usd_pledged_real', 'usd_goal_real')]
```

Як бачимо найбільш успішним по зборах є проект розумного годинника Pebble Time. Бачимо, що дані адекватні також і викиди не є технічними помилками.
Далі можна спробувати переглянути успішність проектів по категоріях.

```{r}
# data$duration <- 
data$duration <- as.Date(data$deadline) - as.Date(data$launched)
```


```{r}
ggplot(data) + geom_boxplot(aes(y=duration))+scale_y_continuous(labels = comma)
```

```{r}
head(data[data$duration>5000,])
```
Як бачимо велику тривалість мають проекти, які мали помилки в початковій даті, а саме невказані значення, які були визначені як початкова дата епохи, а саме 1970-01-01.
Тому можна спробувати відфільтрувати такі значення і подивитись на розподіл тривалостей проектів на кікстартері.

```{r}
ggplot(data[data$duration<5000,]) + geom_boxplot(aes(y=duration))+scale_y_continuous(labels = comma)
```
Як бачимо середня тривалість проектів на кікстартері є приблищно місяць.

Давайте переглянемо розподіл успішності проектів по категоріях і країнах.
Загальний розподіл станів проектів виглядає наступним чином: 
```{r}
ggplot(data%>%group_by(main_category, state)%>%count(), aes(x=factor(state), y=n)) +  geom_col(position = 'dodge') + labs(x = "Project state", y= "Count")
```


Спершу переглянемо по категоріях.
Так як категорій є велика кількість, то найкраще взяти топ 5 категорій по кількості проектів і оцінити або по кожній категорії окремий фасет. 
```{r}
categories <- unique(data$main_category)

for(cat in categories) {
  category.data <- data[data$main_category==cat,]
  category.count <- count(category.data)
  success.rate <- count(category.data[category.data$state=='successful', ])/category.count*100
  failed.rate <- count(category.data[category.data$state=='failed', ])/category.count*100
  print(
    ggplot(category.data%>%group_by(main_category, state)%>%count(), aes(x=factor(state), y=n)) +  geom_col(position = 'dodge') + labs(title=cat, x = "Project state", y= "Count", subtitle = paste0("Success rate  ",as.integer(success.rate), "% ;    ", "Fail rate ", as.integer(failed.rate), "%"))
  )
}
```
Як бачимо найвищий рівень успіху спостерігається в категорії Танці, а найбільший відсоток фейлів в категоріях Журналістика, Їжа, Рукоділля і Технології.

Наступне - це визначити відсоток станів проекту в відповідності до країни.
Надалі визначаються success rate і fail rate, які є простими відношення успішних проектів до загальної кількості і також зайфейлених до усіх. В даних метриках немає кореції до кількості, тому вони по суті показують сухе співвідношення.
```{r}
countries <- unique(data$country)

for(country in countries) {
  country.data <- data[data$country==country,]
  country.count <- count(country.data)
  success.rate <- count(country.data[country.data$state=='successful', ])/country.count*100
  failed.rate <- count(country.data[country.data$state=='failed', ])/country.count*100
  print(
    ggplot(country.data%>%group_by(country, state)%>%count(), aes(x=factor(state), y=n)) +  geom_col(position = 'dodge') + labs(title=country, x = "Project state", y= "Count", subtitle = paste0("Success rate  ",as.integer(success.rate), "% ;    ", "Fail rate ", as.integer(failed.rate), "%"))
  )
}
```
Як бачимо, що в більшості країн є досить високий відсоток проектів, які були зафейлені, тобто не було зібрано відповідної суми. Найбільший відсоток фейлів спостерігається в Італії, Австрії, Голандії і Люксембургу. Найвищий ж відсоток успішності спостерігається в США (37%).
Також з даних візуалізацій, можемо побачити, що певна частина проектів має невідому країну, а саме (N,0") в якій найбільша кількість невизначених проектів і тільки 2% проектів були успішними.

Далі можна спробувати також середню кількість донатів на проекті, а саме загальний збір поділити на кількість прихильників проекту.

```{r}
data$avg.per.backer <- data$usd_pledged_real/data$backers
data$avg.per.backer[!is.finite(data$avg.per.backer)] <- 0.0
ggplot(data) + geom_boxplot(aes(y=avg.per.backer))+scale_y_continuous(labels = comma)
```

```{r}
data[data$avg.per.backer> 5000,c("usd_goal_real", "country","usd_pledged_real", "backers", "avg.per.backer")]
```
Як бачимо дуже великі збори на людину є в багатьох проектах і не видно жодних патернів, окрім як країна (США), але зважаючи на те, що більшість проектів з США можна не зважати на цю залежність.

```{r}
ggplot(data[data$avg.per.backer < 1000,]) + geom_boxplot(aes(y=avg.per.backer))+scale_y_continuous(labels = comma)
```
Як бачимо середні збори з людини є досить низькими, але надалі можна спробувати дослідити залежності і в яких саме проектах є вищі збори на людину.

Наступне, що можна дослідити - це залежності. 
Спершу відповісти на питання яка залежність між тривалістю і кількістю зборів:

```{r}
ggplot(data[data$duration < 200, ]) + geom_smooth(aes(x=duration, y=usd_pledged_real))
```
Як бачимо, що короткі проекти(до 20 днів) в більшоісті збирають невеликі суми до 5000$ але вже проекти середньої тривалості збирають більше 15 тисяч при тривалості близько 45 днів. Також як можна побачити, що є тенеденція щодо того, що довгострокові проекти мають менші збори, ніж середньострокові.

```{r}
ggplot(data[data$duration < 200, ]) + geom_smooth(aes(x=duration, y=usd_goal_real), method="lm")+scale_y_continuous(labels = comma)
```
На даному графіку бачимо по суті очевидну річ, що проекти, які хочуть зібрати більше(тобто більша ціль) мають довшу тривалість.

Тепер можна оцінити тривалість проектів по станах, країнах і категоріях:
```{r}
categories <- unique(data$main_category)

for(cat in categories) {
  category.data <- data[(data$main_category==cat) & (data$duration<200),]
  print(
    ggplot(category.data) +  geom_boxplot(aes(y=duration)) + labs(title=cat)
  )
}
```
Як бачимо по категоріях середня тривалість проектів є приблизно однаковою і медіана є ~27 днів.

```{r}
countries <- unique(data$country)

for(cat in countries) {
  category.data <- data[(data$country==cat) & (data$duration<200),]
  print(
    ggplot(category.data) +  geom_boxplot(aes(y=duration)) + labs(title=cat)
  )
}
```
Середня тривалість проектів по країнах також не відрізняється і може коливатись в межах 2-3 днів.

Спробуємо оцінити тривалість проектів в залежності від станів проектів.
```{r}
ggplot(data[data$duration < 200,]) + geom_boxplot(aes(y=duration, x=state))
```
Як бачимо тривалість не дуже відррязняється по станах, так як середнє значення приблизно 27 днів, тільки наприклад suspended проекти в більшості мали меншу тривалість.

Також можна спробувати глянути на те, чи залежить фінальний стан проекту від розміру цілі.
```{r}
ggplot(data) + geom_boxplot(aes(y=usd_goal_real, x=state))+scale_y_continuous(labels = comma)
```
З даного графіку видно, що найбільша сума цілей по проектах припадає на скасовані і зафейлені проекти.
Також можна спробувати глянути детальніше без аутлаєрів, щоб детальніше побачити розподіли.

```{r}
ggplot(data[data$usd_goal_real < 100000,]) + geom_boxplot(aes(y=usd_goal_real, x=state))+scale_y_continuous(labels = comma)
```
Як бачимо, що медіани показують те, о в проектів, які в станах інших від Successful або undefined спостерігаються вищі цілі, тобто ми бачимо, що чим вища ціль, тим більший шанс, що проект не збере потрібної кількості.

Також можна оцінити залежність величини зборів в межах кожного стану.
```{r}
ggplot(data) + geom_boxplot(aes(y=usd_pledged_real, x=state))+scale_y_continuous(labels = comma)
```
Логічно, що найбільші збори спостерігаються в успішних проектів, але можна спробувати подивитись ближче, прибравши дуже високі збори.

```{r}
ggplot(data[data$usd_pledged_real < 250000,]) + geom_boxplot(aes(y=usd_pledged_real, x=state))+scale_y_continuous(labels = comma)
```

```{r}
print("GOAL SUMMARY")
tapply(data$usd_goal_real, data$state, summary)
```
Як бачимо, що в нас найвища медіана по цілі в скасованих проектів і в успішних. Але якщо ми подивимось на максимальні і мінімальні цілі, а також по квартилях в даних, то можемо побачити, що призупинені і успішні проекти мають в середньому менші цілі по зборах, аніж невдалі. Також якщо подивитись на максимальні цілі, то можемо побачити, що в скасованих,призупинених і неуспішних проектів найвищі максимуми, що свідчить, що якщо ціль дуже висока, то дуже висока ймовірність не виконати ціль і успішно закрити проект.

```{r}
print("PLEDGED SUMMARY")
tapply(data$usd_pledged_real, data$state, summary)
```
По зборах, ми можемо побачити очевидні речі, що найбільші збори в успішних проектів. Але можна спробувати оцінити також середній відсоток від зборів по проектах різних станів.

```{r}
data$pledged.percent.from.goal <- round(data$usd_pledged_real / data$usd_goal_real,2)
ggplot(data[data$state != 'successful',]) + geom_boxplot(aes(y=pledged.percent.from.goal, x=state))+scale_y_continuous(labels = comma)
tapply(data$pledged.percent.from.goal, data$state, summary)
```
Спершу спробуємо подивитиь ближче до 100% зборів, щоб зрозуміти статистику зборів.
```{r}
ggplot(data[data$state != 'successful' & data$pledged.percent.from.goal < 1,]) + geom_boxplot(aes(y=pledged.percent.from.goal, x=state))+scale_y_continuous(labels = comma)
```

З даного графіка можемо побачити, що існує досить велика кількість проектів, які були скасовані навіть після дуже великих зборів. Тому можна спробувати глянути що це за проекти.

```{r}
canceled.projects.after.pledging <- data[data$state=='canceled' & data$pledged.percent.from.goal > 1,]
canceled.projects.after.pledging[,c("name","main_category","usd_goal_real","usd_pledged_real")]
```

```{r}
ggplot(canceled.projects.after.pledging%>%group_by(main_category)%>%count(), aes(x=factor(main_category), y=n)) +  geom_col(position = 'dodge') + labs(x = "Category", y= "Count")
```
Як бачимо, найбільше скасованих проектів, які назбирали більше, аніж була їх ціль є з категорій Дизайн, Ігри та Технології.

Також можна спробувати глянути на те яка залежність між середнім вкладом і успішністю проектів або тривалістю і середнім вкладом.
```{r}
ggplot(data[data$duration < 200, ]) + geom_smooth(aes(x=duration, y=avg.per.backer))
```
Тут спостерігається така ж тенденція як і щодо величини зборів, тобто проекти з середньою довжиною мають найбільшу кількість прихильників.

```{r}
ggplot(data[data$usd_goal_real < 100000,]) + geom_smooth(aes(x=usd_goal_real, y=avg.per.backer))
```
І також бачимо, що при більшій цілі зборів спостерігається більша кількість прихильників, що також є очевидним.


```{r}
correlations <- cor(data[,c("usd_goal_real","usd_pledged_real", "avg.per.backer", "backers", "pledged.percent.from.goal")])
correlations
```
Як бачимо лінійні кореляції є тільки між значеннями, які є тісно пов'язаними(кількість прихильників і загальні збори або кількість зборів і збори на людину).
```{r}
ggplot(data[data$usd_pledged_real < 500000,]) + geom_smooth(aes(x=usd_pledged_real, y=avg.per.backer)) +scale_x_continuous(labels = comma) 
```

Також наступне, що можна проаналізувати - це кількість проектів по роках, візуалізація успішних проектів по роках.

```{r}
data$year <- as.integer(format(as.Date(data$launched),"%Y"))

all.by.year <- data[data$year>1970,]%>%group_by(year)%>%count()
successful.by.year <- data[data$year>1970 & data$state=='successful',] %>% group_by(year) %>% count()

percentage.by.year <- head(all.by.year, -1)
percentage.by.year$n <- successful.by.year$n / percentage.by.year$n

ggplot(all.by.year) + geom_bar(aes(x=year, y=n), stat="identity")+ scale_x_continuous(breaks=seq(2009,2017,1))
ggplot(successful.by.year) + geom_bar(aes(x=year, y=n), stat="identity") + scale_x_continuous(breaks=seq(2009,2017,1))
ggplot(percentage.by.year) + geom_bar(aes(x=year, y=n), stat="identity") + scale_x_continuous(breaks=seq(2009,2017,1))


```
Отже ми бачимо, що наш датасет містить проекти з 2009 і до 2018 року, але так як успішні тільки до 2017, то ми можемо побачити загальну кількість проектів по роках, також кількість успішних проектів і відсоток успішних проектів по роках. Отож, бачимо, що найбільш успішним був 2011 рік, так як відсоток успішності проектів є найвищим.


Як результат попереднього аналізу даних, я розглядаю варіанти візуалізувати наступні речі:

1) проекти, які зібрали більше, ніж очікували і в результаті були скасовані.
```{r}
ggplot(data[data$state=='canceled' & data$pledged.percent.from.goal > 100,]) + geom_bar(aes(x=year, y=sum(usd_pledged_real)),stat='identity') + geom_point(aes(x=year, y=usd_pledged_real), col="red") +scale_y_continuous(labels = comma)
```

2) Барплот по роках з розподілом барів по стану проектів
```{r}
ggplot(data[data$year > 1970, ], aes(x=year, fill=state)) + geom_histogram() + scale_x_continuous(breaks = seq(2009, 2018, 1))
```
3) Розподіл суми зборів по роках стеком по станах проектів (поки що до кінця не зрозумів, як візуалізувати розподіл даних з великою кількістю аутлаєрів)
```{r fig.width=10}
ggplot(data[data$year > 1970,], aes(x=factor(year), y=sum(usd_pledged_real), fill=state)) + geom_bar(stat = "identity")+scale_y_continuous(labels = comma)
```
Тобто ми можемо побачити, що найбільшу кількість зборів все одно приносять проекти, які в кінцевому результаті не отримують потрібної кількості коштів. І так як кількість failed проектів є більшою, то можемо побачити, що збори від таких проектів також є досить великі.

Також розглядаю варіант показати на графіку розподіл зборів по категоріях у проектах, які зібрали більше, ніж очікували (successful) але в кінцевому результаті були скасовані:

```{r}
ggplot(canceled.projects.after.pledging%>%group_by(main_category)%>%count(), aes(x=factor(main_category), y=n)) +  geom_col(position = 'dodge') + labs(x = "Category", y= "Count")

ggplot(canceled.projects.after.pledging) +  geom_bar(aes(x=main_category, y=sum(usd_pledged_real)), stat='identity') + labs(x = "Category", y= "Count")+scale_y_continuous(labels = comma)
```





































Final visualizations

1)  розподіл за категоріями в часі (наприклад, за роками) - чи можна сказати, що якісь категорії стабільно домінують? Тут може бути використано stacked bar/area chart, stream graph.

```{r}
library(RColorBrewer)
getPalette = colorRampPalette(brewer.pal(9, "Set1"))
colorCount <- unique(data$main_category)
ggplot(data[data$year > 1970 & data$year < 2018,] %>% group_by(year, main_category) %>%  summarise(usd_pledged_real = sum(usd_pledged_real)), aes(x=year, y=usd_pledged_real, fill=main_category)) + geom_area(size=.2, alpha=.4,colour="black", position = 'stack') + scale_y_continuous(labels = comma) + scale_x_continuous(breaks = seq(2009,2017, 1)) + scale_fill_manual(values=c('#e6194b', '#3cb44b', '#ffe119', '#4363d8', '#f58231', '#911eb4', '#46f0f0', '#f032e6', '#bcf60c', '#fabebe', '#008080', '#e6beff', '#9a6324', '#fffac8', '#800000'))
```

або

```{r fig.width = 12, fig.height= 10}
library(streamgraph)
library(reshape2)

data.for.streamgraph <- data[data$year > 1970 & data$year < 2018,] %>% group_by(year, main_category) %>%  summarise(usd_pledged_real = sum(usd_pledged_real))
max(data.for.streamgraph$usd_pledged_real)

streamgraph( data.for.streamgraph, "main_category", "usd_pledged_real", "year", interactive=TRUE, interpolate = "step", offset="zero") %>%
  sg_fill_tableau() %>%
  sg_fill_brewer() %>%
  sg_axis_y(10, tick_format = '$') %>%
  sg_axis_x(tick_units = "year", tick_interval = 1, tick_format = "%Y") %>%
  sg_legend(TRUE, "Category: ")
```

2) за категоріями і статусом - в якій категорії найбільше успішних проектів

```{r}
ggplot(data[data$year>1970 & data$state=='successful',] %>% group_by(year, main_category)) + geom_bar(aes(x=year, fill=main_category), stat='count') + scale_fill_manual(values=c('#e6194b', '#3cb44b', '#ffe119', '#4363d8', '#f58231', '#911eb4', '#46f0f0', '#f032e6', '#bcf60c', '#fabebe', '#008080', '#e6beff', '#9a6324', '#fffac8', '#800000'))
```

2б) за категоріями і статусом - в якій категорії найбільше failed проектів
```{r}
ggplot(data[data$year>1970 & data$state=='failed',] %>% group_by(year, main_category)) + geom_bar(aes(x=year, fill=main_category), stat='count') + scale_fill_manual(values=c('#e6194b', '#3cb44b', '#ffe119', '#4363d8', '#f58231', '#911eb4', '#46f0f0', '#f032e6', '#bcf60c', '#fabebe', '#008080', '#e6beff', '#9a6324', '#fffac8', '#800000'))
```




3) Як змінюється частка (відсоток) успішних проектів
```{r}
all.by.category <- data[data$year > 1970, ] %>% group_by(year, main_category) %>% count()
successful.by.category <- data[data$year > 1970 & data$state=='successful',] %>% group_by(year, main_category) %>% count()
all.by.category$n <- successful.by.category$n / all.by.category$n * 100


ggplot(all.by.category[all.by.category$year<2018,], aes(x=year, y=n, fill=main_category)) + geom_area(size=.2, alpha=.4,colour="black", position = 'stack') + scale_y_continuous(labels = comma) + scale_x_continuous(breaks = seq(2009,2017, 1)) + scale_fill_manual(values=c('#e6194b', '#3cb44b', '#ffe119', '#4363d8', '#f58231', '#911eb4', '#46f0f0', '#f032e6', '#bcf60c', '#fabebe', '#008080', '#e6beff', '#9a6324', '#fffac8', '#800000'))
```
3б) Як змінюється частка (відсоток) успішних проектів
```{r}
all.by.category <- data[data$year > 1970, ] %>% group_by(year, main_category) %>% count()
failed.by.category <- data[data$year > 1970 & data$state=='failed',] %>% group_by(year, main_category) %>% count()
all.by.category$n <- failed.by.category$n / all.by.category$n * 100


ggplot(all.by.category[all.by.category$year<2018,], aes(x=year, y=n, fill=main_category)) + geom_area(size=.2, alpha=.4,colour="black", position = 'stack') + scale_y_continuous(labels = comma) + scale_x_continuous(breaks = seq(2009,2017, 1)) + scale_fill_manual(values=c('#e6194b', '#3cb44b', '#ffe119', '#4363d8', '#f58231', '#911eb4', '#46f0f0', '#f032e6', '#bcf60c', '#fabebe', '#008080', '#e6beff', '#9a6324', '#fffac8', '#800000'))
```




4) Як змінюється середня пожертва / кількість пожертв за категоріями?

```{r}
ggplot(data[data$year > 1970 & data$year < 2018,] %>% group_by(year, main_category) %>%  summarise(avg.per.backer = mean(avg.per.backer)), aes(x=year, y=avg.per.backer, fill=main_category)) + geom_area(size=.2, alpha=.4,colour="black", position = 'stack') + scale_y_continuous(labels = comma) + scale_x_continuous(breaks = seq(2009,2017, 1)) + scale_fill_manual(values=c('#e6194b', '#3cb44b', '#ffe119', '#4363d8', '#f58231', '#911eb4', '#46f0f0', '#f032e6', '#bcf60c', '#fabebe', '#008080', '#e6beff', '#9a6324', '#fffac8', '#800000'))
```


5) Середня кілкькість прихильників по категоріях

```{r}
ggplot(data[data$year > 1970 & data$year < 2018,] %>% group_by(year, main_category) %>%  summarise(backers = mean(backers)), aes(x=year, y=backers, fill=main_category)) + geom_area(size=.2, alpha=.4,colour="black", position = 'stack') + scale_y_continuous(labels = comma) + scale_x_continuous(breaks = seq(2009,2017, 1), minor_breaks = F) + scale_fill_manual(values=c('#e6194b', '#3cb44b', '#ffe119', '#4363d8', '#f58231', '#911eb4', '#46f0f0', '#f032e6', '#bcf60c', '#fabebe', '#008080', '#e6beff', '#9a6324', '#fffac8', '#800000'))
```



```{r}
ggplot(data[data$year>1970,] %>% group_by(year, state)) + geom_bar(aes(x=year, fill=state), stat='count')

ggplot(data[data$year > 1970,] %>% group_by(year, state) %>%  summarise(usd_pledged_real = sum(usd_pledged_real)), aes(x=year, y=usd_pledged_real, fill=state)) + geom_bar(stat='identity')
```

